【裁判字號】    99,上更(二),163
【裁判日期】    991130
【裁判案由】    毒品危害防制條例
【裁判全文】
臺灣高等法院臺南分院刑事判決     99年度上更(二)字第163號
上  訴  人
即  被  告  林  昇  毅
指定辯護人  本院公設辯護人  簡松柏
上  訴  人
即  被  告  胡  瑞  蘭
選任辯護人  扶助律師    黃雅萍律師
上列上訴人因毒品危害防制條例案件，不服臺灣臺南地方法院95
年度訴字第1414號中華民國96年7月18日第一審判決（起訴案號
：臺灣臺南地方法院檢察署95年度偵字第8455號），提起上訴，
經本院判決後，由最高法院第二次發回更審，本院判決如下：
        主      文
原判決關於胡瑞蘭、林昇毅部分均撤銷。
林昇毅共同連續販賣第一級毒品，累犯，處有期徒刑拾貳年。販
賣第一級毒品所得新臺幣壹萬參仟元與黃良守連帶沒收，如全部
或一部不能沒收時，以其財產抵償之。
胡瑞蘭共同連續販賣第一級毒品，處有期徒刑柒年。販賣第一級
毒品所得新臺幣壹萬參仟元與黃良守連帶沒收，如全部或一部不
能沒收時，以其財產抵償之。
        事      實
一、林昇毅（綽號「毅仔」、「阿毅」、「阿狗」）前於民國（
    下同）九十二年、九十三年間分別因毒品危害防制條例案件
    ，先後經本院以九十二年度聲字第四一三號裁定應執行有期
    徒刑一年二月、臺灣臺南地方法院以九十三年度訴字第一八
    五號判決有期徒刑一年確定，二案接續執行，嗣於九十四年
    九月八日因縮短刑期假釋出監並付保護管束，保護管束於九
    十五年二月十三日期滿，以執行完畢論，仍不知悔改，竟與
    黃良守（綽號「守仔」、「憨阿」經原審判刑確定）、胡瑞
    蘭（綽號「寶貝」），意圖營利，並基於販賣第一級毒品海
    洛因之概括犯意聯絡與行為分擔，推由林昇毅向上游購入第
    一級毒品海洛因後，以0000000000號行動電話接收簡訊，或
    以00-0000000號電話撥打黃良守所持用0000000000號行動電
    話，聯繫庫存及購入毒品數量，再交由黃良守對外推銷。購
    毒者以撥打黃良守所持用前開行動電話，聯繫購買海洛因數
    量、金額後，約定地點，再由黃良守或胡瑞蘭交付毒品及收
    受貨款，而於附表所示時間，在臺南縣後壁鄉火車站附近、
    臺南縣後壁鄉○○○○路旁、臺南縣後壁鄉統一超商、黃良
    守住處附近等地點，以每小包海洛因新臺幣（下同）1,000
    元價格，共同連續販賣第一級毒品海洛因予楊和春、黃國峰
    、王信義、黃文佑，共得款13,000元（詳如附表所示）。嗣
    警方於95年5月24日上午10時40分許，在臺南縣新營市太子
    宮廟後方公園發現林昇毅行蹤，當場在林昇毅站立腳下處，
    扣得置於香菸盒內海洛因1包淨重0.15公克（空包裝重0.35
    公克），並自其身上扣得0000000000號行動電話1支，另於
    同日下午2時20分許，持搜索票至臺南縣後壁鄉後壁村152-7
    號黃良守、胡瑞蘭同居處執行搜索時，發現胡瑞蘭自該處三
    樓房間窗戶丟棄其與黃良守共有內裝有注射針筒4支、毒品
    分裝工具1組、毒品海洛因殘渣袋2個、海洛因1包淨重0.16
    公克（空包裝重0.19公克）之紅色小布包1個、注射針筒2支
    等物品。
二、案經臺南縣警察局移送臺灣臺南地方法院檢察署檢察官偵查
    公訴。
        理      由
甲、程序方面
 壹、證據能力方面：
   一、按證人、鑑定人依法應具結而未具結者，其證言或鑑定
       意見，不得作為證據；又被告以外之人於審判外之言詞
       或書面陳述，除法律有規定者外，不得作為證據，刑事
       訴訟法第158條之3、第159條第1項定有明文。被告胡瑞
       蘭主張證人梁博熙警詢所為陳述，認為無證據能力。本
       院經查公訴人起訴書及一審與前審判決均未列梁博熙為
       購毒者，梁博熙於警詢所為陳述，自無庸審酌其證據能
       力。
   二、次按被告以外之人於審判中如以證人身分到場具結陳述
       ，而與先前於審判外警詢時所為陳述不符者，其先前之
       陳述須具有較可信之特別情況，且為證明犯罪事實之存
       否所必要者，始得為證據，刑事訴訟法第159條之2定有
       明文。故被告以外之人於審判中之陳述，與其先前在司
       法警察官、司法警察調查中所為陳述不符時，其先前陳
       述必須具備『特別可信性』及『必要性』兩項要件，始
       得作為證據。而所稱「具有較可信之特別情況」，係有
       關『證據能力』規定，非屬『證明力』問題。故法院應
       比較其前後陳述時之外在環境及情況，以判斷何者較為
       可信，倘採用先前不一致陳述為判決基礎時，並應敘明
       其理由，有最高法院94年度台上字第6004號96年度台上
       字第4908號判決足資參照。本件證人黃文佑於警詢筆錄
       中供稱：伊所施用海洛因係向綽號『守仔』黃良守購買
       ，共購買3、4次，是從95年4月初（此部分供述時間有誤
       ，詳後述），每次以伊持有0000000000號電話撥打綽號
       『守仔』所持有0000000000電話，約在臺南縣後壁鄉後
       壁村其住處，以新臺幣1,000元向綽號『守仔』男子購得
       海洛因毒品1小包，其中有2次是綽號『守仔』本人拿毒
       品與伊交易，另2次由其女友綽號『寶貝』拿毒品與伊交
       易等語(詳警卷第117頁)。嗣於原審法院審理時，證人黃
       文佑即翻異前供，否認有向被告黃良守、林昇毅、胡瑞
       蘭購買海洛因，改稱：伊因無上手可購買毒品，乃與黃
       良守合資向第三人購買毒品云云(詳原審卷第第二宗第64
       頁）。以此衡之，證人黃文佑於接受司法警察詢問時所
       供述之主要待證事實部分，與審判時之供述內容，顯有
       不符。而證人黃文佑之證述內容，則攸關被告黃良守、
       林昇毅、胡瑞蘭有無涉及販賣毒品海洛因之判斷，自屬
       「證明犯罪事實存否所必要」之證據。復查本案因警方
       根據線索報請檢察官指揮偵辦，並核發通訊監察書實施
       監聽，俟確定黃良守、林昇毅、胡瑞蘭有販賣毒品海洛
       因，而實施搜索查獲等情，有臺南縣警察局刑事案件移
       送書之記載附卷可稽，所有偵辦動作均依法定程序進行
       ，足以排除警方有違法取供之情事，益徵黃文佑係基於
       自由意思而為陳述，且未以強暴、脅迫、利誘、詐欺、
       疲勞詢問或其他不正方法詢問，筆錄製作完成後，復經
       黃文佑親閱無訛，始行簽名，除有黃文佑警詢筆錄之記
       載附卷足憑外，另經原審法院會同被告及辯護人勘驗該
       證人黃文佑於警詢筆錄二次錄音內容及筆錄記載，勘驗
       結果均與錄音內容相符，此有原審勘驗筆錄乙份附卷足
       稽（詳原審卷第三宗第24至27頁）。本院斟酌黃文佑在
       警詢筆錄中陳述，並無違反法定障礙事由期間不得詢問
       之規定，且詢問時又已踐行權利告知義務，警詢筆錄記
       載亦與警詢筆錄錄音光碟播放內容相符，以及各項外部
       附隨之環境或條件，為整體之考量，判斷其先前在警詢
       筆錄之陳述，出於『真意』之信用性，已獲得確切保障
       。至於「必要性』方面，就具體個案情形及相關證據予
       以判斷，其主要待證事實之存在或不存在，由於證人黃
       文佑既於審判中否認其警詢證詞，顯已無法再從同一供
       述者取得與先前相同之陳述內容，縱以其他證據替代，
       亦無由達到同一目的之情形，確為證明犯罪存否所必要
       ，雖經被告胡瑞蘭明示不同意採為證據，仍得依刑事訴
       訟法第159條之2規定認為具有證據能力。
   三、次按刑事審判上之共同被告，係為訴訟經濟原因，由檢
       察官或自訴人合併或追加起訴，或由法院合併審判所形
       成，其間各別被告及犯罪事實仍獨立存在。故共同被告
       對於其他共同被告之案件而言，為被告以外之第三人，
       本質上屬於證人（參照最高法院94年度臺上字第5941號
       判決要旨）。本件被告林昇毅爭執共同被告黃良守、胡
       瑞蘭於警詢所為陳述之證據能力，被告胡瑞蘭則爭執共
       同被告林昇毅於警詢所為陳述之證據能力，被告黃良守
       、胡瑞蘭對於被告林昇毅，以及被告林昇毅對於被告胡
       瑞蘭，均屬證人地位，而為被告以外之人，渠等基於證
       人地位於警詢所為證述，除未經法定具結程序外，復未
       經被告林昇毅或胡瑞蘭或其選任辯護人在場聽聞，亦未
       經被告林昇毅或胡瑞蘭行使詰問權，復無其他法定除外
       得以回復證據能力規定之適用，因此前開共同被告黃良
       守、胡瑞蘭、林昇毅分別基於證人地位，於警詢所為證
       述，依前開規定，無證據能力。
   四、復按司法警察機關實施通訊監察時，必須合於通訊保障
       及監察法第5條第1項所規定要件，且依法取得檢察官或
       法官所核發通訊監察書，始得為之；其有通訊保障及監
       察法第6條所規定急迫危險，經檢察官以口頭通知先予執
       行通訊監察者，亦應於24小時內補發通訊監察書，始符
       合法定程序。倘未依上開程序通訊監察所取得之證據，
       即屬違背法定程序取得之證據，其有無證據能力之認定
       ，依刑事訴訟法第158條之4規定，應審酌人權保障及公
       共利益之均衡維護，以為判斷（參照最高法院93年度臺
       上字第2949號判決要旨）。易言之，若司法警察機關合
       於法定要件實施通訊監察所取得之通訊監察譯文，即具
       有證據能力。被告林昇毅否認其所持用0000000000號電
       話通聯紀錄內簡訊之證據能力，辯稱：伊因欠繳電信費
       用，無法接收簡訊云云。惟查被告林昇毅所持用前開行
       動電話係自95年3月14日起至8月1日止，向臺灣大哥大股
       份有限公司（下稱臺灣大哥大公司）申請使用，而於95
       年3月14日起，至第一次繳費期限，即同年4月27日止，
       均可正常接收、撥打電話及接收、傳送簡訊，第一次繳
       費期限過後欠費者，只能接受來電，無法撥打電話，第
       二次繳費期限過後仍欠費者，則無法接收及撥打電話，
       至於通聯紀錄通話類別顯示為『收簡訊』或『發簡訊』
       等字樣，則表示該門號有接收或傳送簡訊之功能等情，
       業經臺灣大哥大公司於95年11月10日、96年1月15日覆函
       各一份附卷可稽（詳原審卷第一宗第113頁至120頁、第
       209至211頁）。顯然被告林昇毅所持用前開行動電話於
       95年3月14日起，至4月27日止，均可正常使用及接收傳
       送簡訊。又被告所持用前開行動電話，業經臺灣臺南地
       方法院檢察署以被告黃良守涉嫌違反毒品危害防制條例
       案件為由，自95年4月13日起至同年5月12日止，對被告
       黃良守所持用0000000000號行動電話進行通訊監察，另
       自同年5月12日起至同年6月9日止對被告黃良守、林昇毅
       所持用之前開行動電話進行通訊監察乙節，亦有該署95
       年南檢朝良聲監續字第465號通訊監察書一份附卷可憑（
       詳警卷第224頁、第226頁）。益證被告林昇毅所持用之
       前開行動電話確經法定程序進行通訊監察。另原審法院
       就其中被告黃良守與林昇毅所持用行動電話相互聯繫之
       『簡訊內容』，進行勘驗結果，被告林昇毅所持用行動
       電話，自95年4月22日起，至4月25日止，均有接收被告
       黃良守所傳送簡訊內容，且簡訊內容均與通訊監察譯文
       內容記載相符，此有原審96年1月24日勘驗筆錄乙份足稽
       （詳原審卷第二宗第14頁至25頁）。被告林昇毅及辯護
       人對此部分通訊監察譯文之證據能力，亦不爭執。故被
       告林昇毅先前抗辯：伊持用行動電話無法接收簡訊乙節
       ，顯與事實不符，難以採信。本院認為該部分通訊監察
       譯文有證據能力。
   五、另按被告以外之人於偵查中向檢察官所為之陳述，除顯
       有不可信之情況者外，得為證據；又被告以外之人於審
       判外之陳述，雖不符前4條之規定，而經當事人於審判程
       序同意作為證據，法院審酌該言詞陳述或書面陳述作成
       時之情況，認為適當者，亦得為證據。當事人、代理人
       或辯護人於法院調查證據時，知有第159條第1項不得為
       證據之情形，而未於言詞辯論終結前聲明異議者，視為
       有前項之同意，刑事訴訟法第159條之1第2項、第159條
       之5分別定有明文。本件證人黃國峰、連勇智、楊和春於
       偵查中接受檢察官偵訊時，依法定程序具結後所為證述
       ，無其他顯不可信之情況，依前開規定得為證據。至於
       共同被告黃良守、林昇毅、胡瑞蘭於檢察官偵訊時，以
       證人地位，經法定程序具結後所為證述，亦無顯不可信
       之情況，依前開說明，均有證據能力。
 貳、關於本件審理範圍：
     按檢察官於第一審辯論終結前，發見有應不起訴或以不起
     訴為適當之情形者，得撤回起訴；又撤回起訴，應提出撤
     回書敘述理由，刑事訴訟法第269條定有明文。又裁判上一
     罪、實質上一罪之單一性案件，既不許為一部之起訴，當
     然不許為訴之一部撤回，若為一部撤回，法院依刑事訴訟
     法第267條規定，仍可全部予以審判。此乃因一罪之一個刑
     罰權，訴訟上無從分割，從而此種案件若為一部撤回，既
     不生撤回效力，法院就該部分仍應予審判。否則即有已受
     請求之事項未予判決之違法。另刑事訴訟法並無民事訴訟
     法「擴張或減縮應受判決事項之聲明」規定，如須追加起
     訴或撤回起訴，亦應分別依刑事訴訟法第265條、第269條
     規定為之，於準備程序或審判期日不得以言詞為減縮起訴
     犯罪事實之請求代替撤回起訴，否則其減縮之請求亦不生
     效力。本件檢察官起訴事實，係被告林昇毅、胡瑞蘭與黃
     良守基於意圖營利之概括犯意聯絡，共同連續販賣第一級
     毒品海洛因予楊和春、連勇智、黃國峰、黃文佑、張景舜
     、王信義、梁博熙、林振鈴及綽號「阿忠」，認被告林昇
     毅、胡瑞蘭等應成立修正前刑法第56條、毒品危害防制條
     例第4條第1項連續販賣第一級毒品罪。檢察官於96年1月8
     日下午原審法院審判期日，雖以言詞表示「減縮關於販賣
     海洛因予林振鈴及綽號『阿忠』部分之犯罪事實」（詳原
     審卷第一宗第178頁），惟依前開說明，其減縮之請求，並
     不生撤回起訴之效力。況且就連續犯裁判上一罪之一部起
     訴事實，亦不得撤回起訴，故本院仍應就檢察官原來起訴
     之全部事實予以審判。
乙、實體方面
 壹、有罪部分：
   一、訊據被告林昇毅、胡瑞蘭均矢口否認有何販賣第一級毒
       品海洛因之犯行，林昇毅辯稱：楊和春雖曾探詢購買毒
       品門路，且欲交付金錢，但伊並未收取，伊未販賣毒品
       予黃國峰，復不認識證人連勇志、黃文佑、王信義，至
       於張景舜、梁博熙不確定是否認識等語，胡瑞蘭則辯稱
       ：伊曾代黃良守接聽電話，然不知黃良守、林昇毅從事
       販毒等語。
   二、惟查證人王信義於原審法院審理時，具結證稱：「（你
       在何時開始施用海洛因及安非他命）95年3、4月間同時
       開始施用」「（施用至何時）95年5月20幾日」「（你施
       用之海洛因如何來）我打電話給『阿守』，約他出來，
       在路邊交易」「（你的意思是打電話約『阿守』出來，
       並向他買海洛因）是」「（你是否以手機聯絡黃良守）
       是」「（你手機門號）00 00000000號」「（以此方式共
       幾次）2次」「（第一次是何時）2次應該都是在95年3、
       4月間。前後2次相隔約20多天至1個月間」「（該2次，
       你與『阿守』約在何處交易）在後壁鄉○○○○路旁邊
       」「（該2次買海洛因數量）每次1,000元，數量我不清
       楚，是裝成1小包」「（該2次都是一手交錢，一手拿海
       洛因）是」「（2次交易，出面的是否今日在庭之黃良守
       ）2次都是他出面」「（警詢筆錄中，你證述向黃良守買
       4次，為何今日證述2次）我記得有2次。在警局警員問我
       買過幾次，我說大概買過2次至4次。我不知筆錄記載4次
       。我今日說的比較正確」「（你在警詢證述，每次向黃
       良守買價格是1,000元至2,000元間）只有1,000元。因為
       我有說大概是1,000元至2,000元。但我今日確定是1,000
       元」「（你打電話給黃良守時，如何說）撥通後，就直
       接問他有無東西，沒有稱呼他。再問他在何處碰面，他
       再告訴我。電話中沒有說交易數量及多少錢。也沒有提
       到買海洛因或安非他命」等語明確（詳原審卷第二宗第
       43-49頁）。本院參酌被告黃良守於95年4月22日下午5時
       3分2秒許，先以0000000000號行動電話門號，傳送『義
       哥，我是阿守，我這邊有進，如有需要敬請幫小弟個忙
       ，東西絕對能令你滿意』簡訊內容，至證人王信義所持
       用0000000000號行動電話後，證人王信義乃於同日下午6
       時15分18秒，撥打黃良守前開行動電話，聯繫『守：兄
       仔，你好！義：現在是怎樣，怎麼那麼久沒聯絡！守：
       哪有沒聯絡，我手機撥不出去啦！義：現在是怎樣？守
       ：有啦！有進貨（指毒品）啦！義：阿有進貨那是好還
       是壞！守：讚耶啦，人家聽到說洗零五的就不敢動了。
       義：你現在人在哪裡？守：我現在後壁寮的菁寮路！義
       ：菁寮路！守：不然來陸橋下這邊相等！義：陸橋下那
       邊！守：你要多少，我馬上幫你處理啦！義：二啦二啦
       （指毒品數量）」！守：二喔！爽啦！義：好啦！』等
       語，此有通訊監察譯文一份在卷可參（詳警卷第228至
       257頁），顯然與證人王信義前開證述其與黃良守交易之
       時間、地點、模式若合符節，足以佐證證人王信義前開
       證述，洵與事實相符。雖證人王信義於95 年5月24日製
       作警詢筆錄後，經其同意採集尿液送驗結果，僅呈第二
       級毒品甲基安非他命陽性反，然依證人王信義所供其施
       用第一級毒品海洛因頻率，約每3個星期1次，且僅向被
       告黃良守購買第一級毒品海洛因，且證人王信義於採尿
       時間，距離前次向黃良守購買毒品時間（約95年4月22日
       ），已近1個月，證人王信義復未於採尿前有施用第一級
       毒品海洛因行為，自難於尿液中驗出含有第一級毒品海
       洛因陽性反應。證人王信義尿液雖未檢驗出第一級毒品
       海洛因，顯不足以推翻證人王信義前開證述之可信性。
       故被告黃良守辯稱：未販賣第一級毒品海洛因予王信義
       ，僅曾代其調貨而未成功乙節云云，顯不可採。
   三、次查證人楊和春於95年5月24日偵查中具結，證稱：「（
       你有無跟被告黃良守、林昇毅買過毒品）我有向黃良守
       買過毒品，我本來有拿500元與林昇毅要一起去向林昇毅
       的朋友買毒品」「（林昇毅本人有無賣你毒品）沒有」
       「你說的黃良守是否為剛才在指認室所看到站在庭上的
       被告）是。是編號1的那個」「何時、何地交易）時間我
       忘記了，是今年的事，有時是在後壁火車站，有時在附
       近」「（如何聯絡）我都用0000000000號行動電話與000
       0000000號行動電話聯絡」「（警詢所稱守仔是否為黃良
       守）是」「（共買幾次）我有向黃良守買過3、4次」「
       （價格為何）每次1,000元」「（共買幾次）我有向黃良
       守買過3、4次」等語（詳偵查卷第二宗第50-51頁）。另
       本院衡酌證人楊和春所持用0000000000號行動電話，曾
       於95年4月22日下午1時40分9秒，撥打被告黃良守持用00
       00000000號行動電話，聯繫：『春：守啊，你在哪裡！
       守：我在下嘉苳，等一下回頭我會打給你，要去辦事情
       ！春：要多久阿！守：不會太久啦！阿狗（即被告林昇
       毅）過去處理了啦！春：幫我拿一千（指毒品）過來。
       守：說錢項的，當大哥怎麼說這樣！春：真的啦！守：
       我回來馬上打給你！春：快一點啦！守：好啦！忍一下
       啦！自己的用好一點！春：半小時會到嗎！守：若沒有
       到，我們兩個（被告黃良守與林昇毅）馬上揍他！春：
       半小時咧！守：他（指林昇毅）在新營等了，等一下過
       來我這邊！春：好啦！好啦！守：他到我馬上打給你啦
       ！春：好啦好啦！』等語，此有通訊監察譯文乙份附卷
       足憑（詳警卷第234頁）。此次發回更審後，本院根據最
       高法院發回意旨，傳喚證人楊和春到庭，當庭提示前開
       黃良守與楊和春行動電話監聽內容譯文，證人楊和春對
       於監聽譯文內容之真正，並無意見，且對於檢察官根據
       前開監聽譯文所為偵訊，證人楊和春亦當庭點頭供認曾
       向黃良守購買海洛因3、4次，交易地點在後壁鄉火車站
       等情（詳本院99年10月7日審理筆錄），益徵證人楊和春
       確曾向被告黃良守購買第一級毒品海洛因，即屬信而有
       徵之事實，應可斷言。更何況證人楊和春自92年間起，
       即因違反毒品危害防制條例案件，先後執行觀察勒戒、
       強制戒治，並於95年間因施用第一級毒品海洛因案件，
       經原審以95年度訴字第1054號判決有期徒刑9月確定，此
       有臺灣高等法院前案紀錄表乙份附卷足稽，顯然證人楊
       和春前開證述，應非杜撰構陷之詞。以此衡之，黃良守
       辯稱：伊僅將海洛因無償轉讓予楊和春乙節，洵屬飾卸
       刑責之詞，難資採信。
   四、另按證人黃國峰所持用00-0000000號電話、0000000000
       號行動電話與黃良守所持用前開行動電話通聯頻繁，其
       中證人黃國峰先於95年4月22日上午7時15分3秒，以00-0
       000000號撥打黃良守前開行動電話：『守：喂，你好！
       峰：憨阿（指被告黃良守），你好。守：嗯！峰：你在
       做什麼？守：在家裡咧！峰：你那有嗎？守：什麼的？
       峰：拿一管（指海洛因）來救一下！守：我這裡有的救
       ，我還要等你救咧，你在等我救！峰：幹！守：真的啦
       昨天又沒有拿過來！峰：你那邊沒有喔！守：沒有啦！
       』等語（詳警卷第45頁），並於同日晚間8時3分58秒，
       黃良守即以前開行動電話傳送簡訊予證人黃國峰所持用
       前開行動電話：『阿峰，人家在我家等，儘快再拿錢來
       ，有原先拿一千過來』內容（詳警卷第51頁），黃良守
       復於95年4月25日13時9分43秒傳送簡訊予證人黃國峰：
       『軟（指海洛因）硬（指安非他命）都已進』等字樣（
       詳警卷第56頁），另於同年4月26日8時47分13秒傳送簡
       訊予證人黃國峰：『我現在有車能送過去給你，順便看
       你是否領錢一起下高雄補貨（指毒品）』等字樣（詳警
       卷第59頁），均屬黃良守與證人黃國峰直接聯繫購買毒
       品海洛因事宜，並非如證人黃國峰嗣後於偵查中翻異前
       供，改稱：伊係與證人黃文佑合資，拿錢給黃良守，由
       黃良守購買毒品後，再轉交給渠等云云。又證人黃國峰
       雖於原審法院審理中，亦證稱：「（你海洛因向那些人
       買）如果我沒有海洛因時就會跟黃良守一起出錢去買。
       我只有跟住在番仔厝之人買」「我跟黃文佑一起去把錢
       交給黃良守，黃良守拿到錢後再去買，黃良守拿到藥之
       後再分給我們」「（你的意思是否是向黃良守買海洛因
       ）我不知道這樣算不算是買」「（你與黃文佑為何要把
       錢交給黃良守）藥頭只有黃良守認識」「（你不知道藥
       頭是何人，如何知道黃良守認識藥頭）我們一同去拿時
       ，有聽黃良守說要向藥頭拿。我常聽黃良守提到藥頭名
       字，才知道他是藥頭」「（你與黃文佑一起把錢交給黃
       良守，黃良守再將海洛因交給你，次數為何）很多次。
       我記起來了，藥頭叫阿源」「（每次黃良守都有一同前
       往）是。因為我不認識藥頭」「（有多次，時間距離）
       買過很多次，時間忘了。一個月內有很多次」「（一個
       月約買多少錢）每次，每人出一千元」「（每次都有看
       到阿源）有時有，有時沒有，都有看到他的車」「（你
       有無跟黃良守要阿源電話）我沒有提過」「（偵查中是
       否有如此證述）有。我確實有與黃文佑一起透過黃良守
       向藥頭買」「（你如何確定黃良守在過程中沒有得到好
       處）我不清楚。我錢給黃良守，他就帶我去，黃良守與
       藥頭接洽後，黃良守會拿藥給我，有時我當場就在路邊
       施打」「（你透過黃良守向藥頭拿藥時，你每次均在場
       ）我有在場，但黃良守都與阿源在車中接觸，交易過程
       有時我沒有看到」「（電話中，黃良守如何與阿源說）
       我不知道」等語（詳原審卷第二宗第55-63頁）。本院衡
       以證人黃文佑警詢中已否認曾與證人黃國峰共同合資購
       買毒品，參酌證人黃國峰與被告黃良守前開電話所監聽
       到聯繫內容中，均無渠等透過黃良守向其他藥頭購買毒
       品，反而呈現證人黃國峰直接與黃良守接觸購買毒品海
       洛因。由證人黃國峰與黃良守間之通訊監察譯文，以及
       證人黃國峰所述，證人黃國峰應係直接向黃良守購買第
       一級毒品海洛因，殆可斷言。另由證人黃國峰與黃良守
       電話中密切通聯內容以觀，顯然證人黃國峰與被告黃良
       守交情頗深，此由黃良守同居女友即被告胡瑞蘭欲實施
       墮胎手術，即由證人黃國峰安排至臺南縣新營市文華診
       所進行，甚至黃良守欲吸收黃國峰加入販毒行列，並請
       黃國峰前往販入毒品，而以轉讓毒品為代價等情，此有
       黃良守於95年4月26日上午11時44分27秒、30秒先後傳送
       簡訊予黃國峰：『你到底考慮怎樣，這邊絕不是要佔你
       任何便宜，你放心去，都是當你的面交易，作兄弟還不
       像那些人，只因對方可讓我們拿四一的現金，另可欠四
       一的貨，這樣你瞭』『所以決不會動用到你的品質（指
       毒品），更絕對保證足以讓你個人用到滿意，不需看別
       人臉色與任人刁難，總之看你自己別怕我到以後再後悔
       』等內容（詳警卷第59頁），可見一斑，益徵證人黃國
       峰前開證言，顯係故為隱匿事實，刻意迴護黃良守之詞
       。由前開證據，相互勾稽，足證被告黃良守有於95年4月
       22日晚間8時許、同年月26日上午8時許，先後販賣第一
       級毒品海洛因予證人黃國峰2次，共2,000元乙節，應堪
       認定。
   五、復按被告黃良守、林昇毅販賣第一級毒品予證人黃文佑
       部分，已據查證人黃文佑於95年5月24日下午5時警詢明
       確證稱：「（你所吸食之海洛因毒品是向何人購買？共
       購買幾次？每次購買金額？交易地點？數量為何？）我
       是向綽號『守仔』、『允仔』、『阿狗』等男子購買，
       向綽號『守仔』之男子共購買3、4次，是從95年4月初，
       正確日期忘記，每次以我持有0000000000號電話撥打綽
       號『守仔』所持有0000000000電話與他約在他住處（臺
       南縣後壁鄉後壁村），以新臺幣1,000元向綽號『守仔』
       之男子購得海洛因毒品1小包，其中有2次是綽號『守仔
       』本人拿毒品與我交易，另2次是綽號『守仔』女友綽號
       『寶貝』拿毒品與我交易。」「另我稱呼綽號『阿狗』
       之男子林昇毅，我是從4月份開始（正確日期忘記）向他
       購買共約3、4次，我都是以公用電話撥打他持有的行動
       電話（電話號碼忘記）每次以新臺幣1,000元購得海洛因
       毒品1小包，交易地點分別於後壁鄉後壁村火車站、後壁
       鄉安溪寮『統一超商』，都是綽號『阿狗』之男子林昇
       毅拿毒品與我交易」「（該0000000000行動電話門號申
       裝人為何？何時申請？何人使用？使用多久了？）該000
       0000000行動電話門號申裝人是我太太竇慧萍申請，何時
       申請我不知道，都是我在使用，使用約3個月左右。」等
       語（詳警卷第117頁至第118頁）。本院另參酌被告黃良
       守於95年4月22日晚間10時10分52秒，傳送簡訊：『我這
       邊已有進貨，東西保證令你滿意，如需要來電告知』文
       字內容至證人黃文佑持用之0000000000號行動電話（詳
       警卷第128頁）。翌日上午9時6分6秒，證人黃文佑即以
       前開行動電話撥打被告黃良守持用之行動電話聯繫：「
       守：你在幹嘛！佑：做工咧！守：你今天有去做喔，我
       以為你沒去做工！佑：有咧，本來早上要跟你拿一餐（
       指毒品），難過要死，沒做有沒錢！守：我這都沒有了
       ！佑：阿你那裡也都沒有了喔！守：等一下人家會拿過
       來，人家那個都裝好了！…」等語（詳警卷第129頁）。
       證人黃文佑復於同年4月27日晚間8時28分7秒，以00-000
       000號市內電話撥打被告黃良守前開行動電話聯繫「佑：
       你在幹什麼。守：你是誰？佑：我文佑阿。守：文佑阿
       。佑：國峰說東西（指毒品）不錯喔！守：普通還好啦
       ！怎樣要試看看喔！佑：我想說你如果有，我就不用在
       跑到新營去了。守：有阿！怎會沒有，隨時也有，要多
       少！佑：你現在在家喔！守：嗯！要多少！佑：拿一張
       （指毒品）試試看。守：這種東西還要試看看喔，要拿
       多少？佑：就拿一張試試看！守：在家啦！佑：那我不
       就到你家去拿」等語（詳警卷第130頁）。另於同年4月
       30日上午7時4分19秒，再以前開市內電話撥打被告黃良
       守前開行動電話聯繫：「佑：守阿！Ｂ：你是誰？佑：
       翁仔啦！Ｂ：在睡覺！佑：你叫他！守：喂！佑：你先
       拿一千的東西（指毒品）給我啦！下午我再拿錢給你！
       守：我自己就不好過了。佑：什麼？守：過來拿啦！…
       」等語（詳警卷第131頁），足證證人黃文佑於警詢所為
       證述核與通聯紀錄內容大致相符，另佐證證人黃文佑於
       原審法院審理時亦證稱：「（請提示警卷第130頁通信譯
       文第6通門號0000000000號與0000000號之通話，是否你
       與黃良守之通話）那是我打的。是我要向黃良守拿海洛
       因」等語（詳原審卷第66頁）。由前開證人黃文佑與被
       告黃良守之間電話監聽內容，顯示證人黃文佑向被告黃
       良守購買第一級毒品海洛因之時間，應在95年4月22日、
       95年4月27日、95年4月30日，均在「95年4月下旬」（參
       照此次最高法院99年台上字第4089號判決發回意旨），
       而非證人黃文佑於警詢筆錄中證述「95年4月初」，至為
       明灼。證人黃文佑於警詢筆錄中證述「95年4月初」，雖
       係記憶錯誤所致，惟其餘部分證述內容，因有前開通訊
       監聽譯文可憑，不影響該部分證述內容之正確性，應可
       憑採。
   六、雖證人黃文佑嗣於原審法院審理中翻異前供，改稱：「
       （施用之海洛因如何來）找黃良守。我沒有藥頭，找黃
       良守一起出錢買」「（警詢時有無證述向『守仔』、『
       阿狗』買毒品）我沒有這樣說。是警員聽錯了。警員問
       我藥向何人買，我說我與黃良守一起出錢買，警員又問
       我有無向『允仔』、『守仔』、『阿狗』買？我說我是
       跟黃良守一起出錢買，沒有跟『阿狗』買，但我有向『
       允仔』買。我不知道筆錄會這樣作」「（警詢製作筆錄
       時，有無錄音）錄音帶邊按邊停，警員說我只是施用，
       筆錄簡單化，照他們的意思就可以。我當時意識不清楚
       」「（錄音帶邊按邊停，有幾次）忘了。都是討論完後
       才繼續錄音。我沒有看筆錄就要我簽名」等語（詳原審
       卷第二宗第64頁、第65頁、第68頁）。復於96年3月20
       日再次於原審法院證稱：「（是否於95年5月24日你是否
       在臺南縣刑警大隊證述曾向黃良守買過海洛因）我確實
       有這麼說過」等語（詳原審卷第186頁），並否認警詢筆
       錄中證述內容之正確性及可信性。惟經原審法院會同被
       告及辯護人勘驗該證人黃文佑於警詢筆錄二次錄音內容
       及筆錄記載，勘驗結果為：「一、證人黃文佑之警詢筆
       錄記載與錄音內容相符。二、本次訊問過程全程錄音，
       製作筆錄地點係屬開放空間，因此，可聽聞其他人員聲
       響。三、訊問過程採一問一答，員警有重覆詢問問題，
       問答間有停頓現象，且員警有反覆確認證人回答之內容
       真意。四、訊問員警口氣正常，問題清晰明確，證人足
       以理解，並依題意回答，回答過程中，都有停頓思索現
       象。且問答後可以清楚聽見製作筆錄打字聲音，並反覆
       覆誦證人回答內容。五、證人回答時音量雖較為微弱，
       但回答內容中確實有提及被告黃良守、林昇毅交易毒品
       方式、時間、地點、數量、金額及交付毒品次數，並完
       成被告的指認。六、依被告林昇毅聲請重覆證人向林昇
       毅購買毒品部分內容，一開始證人有提到用手機及公用
       電話，但經員警二次與證人確認結果，證人均答都是以
       公用電話跟林昇毅聯絡」等字樣，至於證人黃文佑95年5
       月24日晚間6時30分第2次警詢筆錄記載，亦與錄音內容
       相符，此有原審勘驗筆錄乙份附卷足稽（詳原審卷第三
       宗第24至27頁），足證證人黃文佑警詢證述內容，並無
       筆錄記載與證人黃文佑回答內容不符，亦無錄音機邊按
       邊停之現象。故證人黃文佑於原審法院審理中所稱：警
       詢證述與筆錄記載不符乙節，顯係證人黃文佑事後有意
       迴護被告林昇毅、胡瑞蘭與黃良守之詞，自不足信採。
   七、又按證人黃文佑於原審法院審理中，雖二次證稱：「（
       向黃良守拿海洛因的意思就是向黃良守買海洛因）不是
       。我與黃良守共同出資向藥頭買」「（通話中，有無提
       到與黃良守分別出資多少？向何人買）沒有」「（你與
       黃良守共同出資向藥頭買，是向何人買）住鹽水的『阿
       原』，因藥頭我不認識，我是聽黃良守說的」「（每次
       都是只有你與黃良守合資向『阿原』買）有時我會自己
       去找黃良守，有時找黃國峰去買」「（與黃良守一同買
       海洛因，是何時之事）約查獲前2、3 個月」「（是95年
       2、3月）是」「（與黃良守一同買幾次）2、3次」「（
       如何買）我找黃良守一同去，錢交給黃良守，黃良守就
       去找藥頭『阿原』接洽。之後就分毒品」「（黃良守接
       洽找藥頭時，你有無在場）我都在2、30公尺以外等候」
       「（你每次買多少）不一定。有時出2,000元、3,000元
       」「（交易地點）大部分在鹽水的一所技術學院」「（
       黃良守出多少錢）一樣多。口頭上都是這樣說，但他與
       藥頭接觸時我不知道」「（你為何說毒品是與黃良守一
       起去買）我們是一起去買。我剛剛聽錯了，我與黃良守
       一起出去買，但毒品是黃良守出去接洽的。黃良守之後
       再將毒品交給我」「（黃良守都在何處將毒品交給你）
       鹽水南榮工專」「（黃良守現買現交給你）是」「（黃
       良守1次買多少包）我不知道」「（黃良守以多少錢買）
       我不知道」「（黃良守拿給你幾包）我如出2,000元，他
       就拿2,000元的毒品給我，是2小包，我不知道多重」「
       （黃良守以多少錢買該2小包）不知道」等語。惟細繹證
       人黃文佑與被告黃良守前開電話監聽內容，均未提及其
       與黃良守合資，並透過黃良守向其他前手購買毒品，反
       而呈現證人黃文佑直接向被告黃良守接觸購買海洛因之
       通話內容。果若證人黃文佑所稱：與黃良守合資乙節屬
       實，理應事先聯繫，俟黃文佑與黃良守會合後，立即前
       往購買，何須先由被告胡瑞蘭下樓取款後，俟半小時後
       再行下樓交付毒品？後又改稱等待被告黃良守半小時後
       ，再一同前往尋找藥頭購買毒品，顯不合常情。況依證
       人黃文佑所證述將錢交付予黃良守後，俟黃良守交易完
       成後再轉交毒品，其間證人黃文佑無從知悉黃良守如何
       與藥頭接觸聯繫，以何種價格購買若干數量之毒品，竟
       稱與黃良守合資購買或由黃良守代為購買云云，實屬有
       悖常理。又果如證人黃文佑所證稱：多次透過被告黃良
       守向藥頭『阿原』購買毒品，購買時伊會在旁等候乙節
       屬實，藥頭理應認識證人黃文佑，證人黃文佑何需再透
       過被告黃良守輾轉購買，亦與常情不合。揆諸前開說明
       ，證人黃文佑於原審法院審理時所為證述內容，顯與電
       話監聽譯文不符，難以採信。本院認為仍以證人黃文佑
       警詢證述較可採信。被告林昇毅雖於本院前審聲請傳訊
       證人黃文佑，惟證人黃文佑於原審法院已到庭作證，並
       經深入交互詰問，其證述內容，顯係迴護之詞，業如前
       述，應無再予傳訊之必要，併此敘明。
   八、本院另參酌前開證人王信義、楊和春、黃國峰、黃文佑
       證述內容及電話監聽譯文顯示，多數向黃良守接觸洽購
       毒品，由被告胡瑞蘭接聽電話，然後由被告黃良守交付
       毒品。此觀被告林昇毅所持用0000000000號行動電話與
       黃良守所持用0000000000號手機通聯內容，即可明暸，
       按黃良守於95年4月22日上午11時22日，傳送簡訊予被告
       林昇毅：「…最遲兩點我們在新營碰面，順便立即『接
       貨』回我家處理請你務必向藥頭要求給我們多些『空間
       與數量』，否則我們絕對難以與別人競爭與生存，對於
       錢的問題別擔心……」等字樣（詳警卷第47頁）；於同
       日晚間7時8分又傳送：「狗董我這邊已沒貨可出了速再
       進貨過來」之字樣（詳警卷第51頁）；同年4月23日晚間
       7時50分3秒再度傳送簡訊：「狗董真的不知怎麼搞的今
       天未開市但你放心明天中午我也必會進款不會讓你為難
       告知大頭哥一聲請他放心」（詳原審卷第二宗第18頁）
       ，於同年4月24日下午1時49分許傳送「狗哥我這邊已快
       沒有，你那邊出的怎樣回電給我」等字樣（詳警卷第54
       頁），此有原審勘驗筆錄一份在卷可稽（詳原審卷第二
       宗第16至25頁）。此外被告林昇毅尚以00-0000000號市
       內電話與黃良守前開手機通話，例如：被告林昇毅於95
       年4月22日上午11時25分8秒與被告黃良守通聯：「毅：
       喂，你那缺多少。守：我這沒缺阿！毅：你哪多少？守
       ：我最少還有四上去（指毒品）。毅：四上去，那你那
       邊有了，我過去跟他們講。守：我跟他們講兩點唉！毅
       ：要兩點喔！守：我現在人在外面，我兩點會到新營。
       ‧‧‧守：我們大家是兄弟，我跟你說讚的，要跟他要
       求空間，看能不能高一點，不然我們會轉不起來喔。毅
       ：要跟他要求空間，還要跟他拿半錢。守：數量及空間
       我們盡量，我跟你講啦，你不用擔心，你有多少？毅：
       我就有阿。守：你幾千？毅：我這裡有三千多了。守：
       你三千多，這樣子夠啦！」等語（詳警卷第17頁）。復
       於同日下午1時1分54秒通聯：「毅：喂，我跟你講！守
       ：嗯！毅：你那錢先留著，我現在這裡湊有了啦！我現
       在先過去跟大頭處理。守：阿你要先過去嗎？毅：對啦
       ！你把錢留著！守：好好，不毀啦，我不會亂動，你放
       心啦，空間留好一點！毅：我會跟他講！守：阿你先往
       我這邊過來！毅：好，我往你那邊過去！守：你處理好
       就往後壁寮來就好，這樣我直接回去家裡」等語（詳警
       卷第17頁）。另於同年月24日下午2時29分2秒通聯：「
       毅：喂，怎樣？守：你那裡處理的怎樣！毅：你那裡沒
       有了嗎？守：我這裡快完了。剩2個，你那裡還剩多少？
       毅：剩一千多。守：剩一千多而已喔！毅：是阿！守：
       我這邊二千啦，一定要夠，不可能先跟他拿回來攪阿，
       我是怕等一下人家要來拿三千不夠給人家你懂嗎？毅：
       嗯！守：所以我現在在這邊頭痛！毅：你那邊不夠喔！
       守：我這邊只剩二個怎麼夠給人家三個，這又不能洗下
       去，他媽的這些是固定腳洗下去又怕跑掉！毅：我想看
       看！守：這一趟不夠有會被念！毅：嗯！守：我下午就
       有了你懂嗎，別怕啦！毅：嗯！守：不會讓你為難啦，
       能不能先跟他拿四一過來，否則怎麼夠給人家！毅：好
       ！守：你就跟他說你要的無所謂阿！毅：好！」等語（
       詳警卷第55頁）。又於同年月27日下午2時47分18秒再聯
       繫：「毅：阿等一下把錢拿過去給你啊！守：喔，你盡
       量往國小那邊騎知不知道！毅：我知道我瞭解！守：阿
       拿到多少？毅：二五啦！守：25,000喔！毅：幹！守：
       2,500喔！毅：那個瑞阿有打過來了。守：有阿，我有叫
       他打，他怎麼講？毅：他說要給我欠一錢！守：要怎樣
       ，毅：要給我欠一錢，守：要怎樣那個，毅：等一下在
       想辦法」等語（詳警卷第63頁）。本院佐以前開證人王
       信義、楊和春、黃國峰、黃文佑向被告黃良守購買毒品
       海洛因之情況，足徵被告林昇毅與黃良守通話內容，均
       屬相互詢問售出或庫存毒品海洛因之情況。若毒品數量
       不足，由被告林昇毅負責向上手供應者販入毒品，交予
       黃良守售出。足證黃良守於偵查中證稱：林昇毅所交付
       毒品未交易成功乙節，顯係迴護被告林昇毅之詞，不足
       採信。故被告林昇毅、胡瑞蘭與黃良守互有販賣第一級
       毒品海洛因之犯意聯絡，應可斷言。
   九、被告胡瑞蘭雖供認曾替黃良守代接電話，惟辯稱：黃良
       守販毒伊不知情，亦未參與販毒云云。惟查根據前開電
       話監聽譯文顯示，被告胡瑞蘭除代黃良守接聽電話外，
       曾於95年4月27日以0000000000號黃良守手機與手機0000
       000000之人對話:「對方：寶貝。」「你那邊現在有沒有
       軟的？」「（胡瑞蘭）要去跟人家拿，你要多少？」「
       沒有啦，人家叫我幫他問的。」「有啊，是不錯的哦！
       」等語（詳警卷第89頁）。並於警詢中供稱：「（……
       該通電話係何人與何人的對談？0000000000係何人持用
       ？『寶貝』指何人？『軟的」所指為何？談話內容係指
       何意？）該電話是我與他人的對談，但0000000000我不
       知道持用的男子誰，『寶貝』是指我本人，『軟的」是
       指毒品海洛因，該通電話是對方要向我拿毒品海洛因…
       …」等語（詳警卷第84頁）。由前開通話內容，顯然被
       告胡瑞蘭當時非但與黃良守同居，亦非如其所辯單純代
       同居人黃良守接聽電話而已，實際上已知對方來電探詢
       ，意在購買海洛因，既為肯定之表示，且表明要去向他
       人拿(貨)，並詢問對方「「需要(擬購買)之量為何」，
       甚至主動表示所售賣之物(品質)不錯，此似非僅單純代
       黃良守接聽電話而已，實已觸及毒品售價之實際內容，
       能否謂渠無與黃良守共同販賣海洛因犯意及行為，實非
       無疑。況被告胡瑞蘭於偵查中供稱：「伊加減(台語意即
       「多少」)有在賣(指海洛因）」等語（詳偵查卷第一宗
       第56頁）。何況證人黃文佑於95年5月24日下午5時警詢
       明確證稱：有時由綽號『守仔』本人拿毒品與伊交易，
       有時由綽號『守仔』女友綽號『寶貝』拿毒品與我交易
       等語（詳警卷第117頁）。雖然被告胡瑞蘭於本院前審抗
       辯：伊自95年3月6日至95年4月10日因施用海洛因在看守
       所羈押中，不可能在95年4月初與證人黃文佑進行毒品交
       易云云（詳本院上訴審卷第159頁），並有有臺灣高等法
       院被告前案紀錄表乙份附卷可參（詳本院上訴審卷第67
       頁）。惟按證人黃文佑向被告黃良守購買第一級毒品海
       洛因之時間，應在95年4月22日、95年4月27日、95年4月
       30日，均在「95年4月下旬」，而非證人黃文佑於警詢筆
       錄中證述之「95年4月初」，業如前述。故證人黃文佑向
       被告黃良守、胡瑞蘭購買毒品海洛因之時間，明顯不在
       胡瑞蘭羈押期間內。被告胡瑞蘭前開羈押期間之抗辯，
       顯係刻意誤導並有意模糊焦點之說詞，尚難資為其有利
       之論據。何況警方於95年5月24日下午2時20分許，持搜
       索票前往臺南縣後壁鄉後壁村152-7號黃良守與胡瑞蘭同
       居住處執行搜索時，胡瑞蘭自該住處三樓房間窗戶向外
       丟棄毒品海洛因一包（含袋重0.35公克），足證被告胡
       瑞蘭非但知情，且參與被告黃良守、林昇毅販賣海洛因
       ，至為明灼。
   十、綜上所述，由前開證人王信義、楊和春、黃國峰、黃文
       佑證述向被告黃良守、林昇毅、胡瑞蘭接觸購買毒品過
       程，以及證人王信義等人與被告黃良守間，甚至被告黃
       良守與林昇毅間電話監聽內容，故被告林昇毅、胡瑞蘭
       與黃良守確有於如附表一編號1-4所示時間、地點，販售
       第1級毒品海洛因予證人王信義、楊和春、黃國峰、黃文
       佑之犯行，事證明確，堪以認定。
   十一、按行為後法律有變更者，適用行為時之法律。但行為
       後之法律有利於行為人者，適用最有利於行為人之法律
       。修正後刑法第2條第1項定有明文。本件被告行為後，
       刑法總則編於94年2月2日修正公布，並於95年7月1日正
       式施行，而修正後刑法第2條第2項規定，乃為與刑法第1
       條罪刑法定主義相互契合，而貫徹法律禁止溯及既往原
       則，係規範行為後法律變更所生新舊法律比較適用之準
       據法，故刑法第2條第1項雖經修正，然因屬適用法律之
       準據法，本身尚無比較新舊法之問題，應一律適用裁判
       時即修正後刑法第2條規定以決定適用之刑罰法律。又刑
       法總則編修正之比較，應就罪刑有關之連續犯、累犯加
       重、沒收等一切情形，綜其罪刑之結果而為比較（最高
       法院95年5月23日刑事庭第8次會議決議可資參照）。
     １、按被告行為時即修正前刑法第28條規定：「2人以上共
         同實施犯罪之行為者，皆為正犯」，而修正後同條文
         僅將「實施」修正為「實行」，揆諸修正條文立法說
         明，主要目的在排除「陰謀」或「預備」階段者成立
         共同正犯，修正後刑法第28條規定較修正前規定顯然
         限縮共同正犯之範圍，自修正施行後刑法第二十八條
         對被告較有利。
     ２、修正後刑法第47條第1項規定「受徒刑之執行完畢，或
         一部之執行而赦免後，5年以內故意再犯有期徒刑以上
         之罪者，為累犯，加重本刑至2分之1」，與修正前累
         犯要件相比較，僅限定於「故意再犯」始構成，此項
         修正雖非犯罪構成要件或刑罰之變更，但被告犯行是
         否需論以累犯，顯已影響行為人刑罰加重與否之法律
         效果，自屬法律有變更。惟因本件被告出於故意再犯
         本件有期徒刑以上之罪，不論修正前後之法條適用結
         果，均無差異，故依修正前第47規定論以累犯。
     ３、被告行為後刑法第56條連續犯規定業已刪除，雖此非
         犯罪構成要件或刑度之變更，然因多次犯行是否可依
         連續犯論以一罪或數罪併罰，顯已影響行為人刑罰之
         法律效果，自屬法律有變更。本件如依新法規定，必
         須就被告多次販賣第1級毒品海洛因犯行分論併罰，不
         若舊法得依連續犯規定論以1罪，故依刑法第2條第1項
         前段規定，仍以適用行為時舊法，論以連續犯較為有
         利。
     ４、修正前刑法第65條第2項規定「無期徒刑減輕者，為7
         年以上有期徒刑」，嗣同條項業已修正為「無期徒刑
         減輕者，為20年以下15年以上有期徒刑」，此部分乃
         刑罰實質內容之變更，影響行為人刑罰結果，自屬法
         律有變更。比較新舊法適用結果，自以適用修正前刑
         法第65條第2項規定對被告較為有利。
 十二、按海洛因屬毒品危害防制條例第2條第2項第1款所列第1
       級毒品。核被告林昇毅、胡瑞蘭所為，均係犯毒品危害
       防制條例第4條第1項販賣第1級毒品罪。該二人販賣前後
       持有第1級毒品海洛因之低度行為，應為其販賣之高度行
       為所吸收，不另論罪。又被告林昇毅、胡瑞蘭與已確定
       之黃良守間就前開犯行，互有犯意之聯絡及行為之分擔
       ，均應依修正後刑法第28條規定論以共同正犯。又其先
       後多次販賣第1級毒品海洛因之犯行，時間緊接，所犯構
       成要件亦復相同，顯係基於概括之犯意反覆為之，應依
       修正前刑法第56條規定，論以一罪，惟因販賣第1級毒品
       罪法定刑為死刑、無期徒刑，依刑法第64條第1項、第65
       條第1項規定，均不得加重，僅得就罰金刑部分加重其刑
       。又被告林昇毅有犯罪事實欄所載之前科，此有臺灣高
       等法院被告前案紀錄表及臺灣臺南地方法院檢察署刑案
       資料查註紀錄表各乙件附卷足稽。刑畢未逾五年，再犯
       本件有期徒刑以上刑之案件，應依修正前刑法第47條規
       定論以累犯，惟因販賣第1級毒品罪法定刑為死刑、無期
       徒刑，依刑法第64條第1項、第65條第1項規定，已不得
       加重，僅就罰金刑部分加重其刑。復按販賣第1級毒品罪
       法定刑為「死刑或無期徒刑；處無期徒刑者，得併科新
       台幣1,000萬元以下罰金」，然同為販賣第1級毒品之人
       ，其原因動機不一，犯罪情節未必盡同，或有大盤毒梟
       者，亦有中、小盤之分，甚或僅止於吸毒者友儕間為求
       互通有無之有償轉讓者亦有之，其販賣行為所造成危害
       社會之程度，自屬有異，法律科處此類犯罪，所設法定
       最低本刑，卻同為「無期徒刑，得併科新台幣一千萬元
       以下罰金」，不可謂不重。本件被告林昇毅、胡瑞蘭與
       黃良守共同販賣毒品所得價款僅13,000元，其犯罪情節
       尚難與大、中盤毒梟者等同並論。被告林昇毅、胡瑞蘭
       雖有販賣第1級毒品犯行，然因另有施用海洛因前科，顯
       係染有毒癮，為支應購買毒品花費，並便利取得毒品施
       用之慾求，乃涉險販毒，且販賣毒品數量不多，衡以向
       其購買者亦屬一般吸毒之人，無再行轉售者，其主觀惡
       性及客觀犯罪情節顯非重大，惟所觸犯法定刑為死刑、
       無期徒刑之重典，顯屬情輕法重，犯罪情狀堪可憫恕，
       本院認為如科以法定最低度無期徒刑，仍嫌過苛，爰依
       刑法第59條情形，酌量減輕其刑（參照大法官釋字263號
       解釋）。另被告林昇毅、胡瑞蘭前開犯罪時間，雖在96
       年4月24日前，然依九十六年罪犯減刑條例第3條第1項第
       7款規定，犯毒品危害防制條例第4條之罪，經宣告逾有
       期徒刑1年6月之刑者，不予減刑，故被告林昇毅、胡瑞
       蘭所犯之罪，與前開減刑要件不合，應不予減刑，併此
       敘明。
貳、不另為無罪諭知部分
  一、公訴意旨另以：林昇毅、胡瑞蘭與黃良守自95年3月間起
      至同年5月24日查獲止，以1包1,000元代價，在臺南縣境
      內，共同連續販賣第1級毒品海洛因予連勇智、張景舜、
      梁博熙、林振鈴及綽號「阿忠」等人，因認林昇毅、胡瑞
      蘭與黃良守此部分亦涉毒品危害防制條例第4條第1項連續
      販賣第一級毒品罪嫌云云。
  二、按刑事訴訟法第156條第2項規定：被告或共犯之自白，不
      得作為有罪判決之唯一證據，仍應調查其他必要之證據，
      以察其是否與事實相符。立法意旨，乃在防範被告或共犯
      自白之虛擬，致與真實不符，而就自白在證據上價值加以
      限制，明定須藉補強證據以擔保其真實性，並非絕對可由
      法院自由判斷該被告或共犯自白之證明力。若不為調查，
      而專憑此項自白據為被告犯罪事實之認定，即與上開規定
      有違。又所謂共犯，包括任意共犯及必要共犯（含對向共
      犯）。何況毒品危害防制條例第17條規定，犯施用、販賣
      或持有毒品罪，供出毒品來源，因而破獲者，得減輕其刑
      。因此施用、販賣或持有毒品之人，如供出毒品來源，既
      得獲邀減刑之寬典，為擔保其所為不利對向共犯陳述之真
      實性，尤應有足以確信其陳述為真實之補強證據。又所謂
      補強證據，乃指該自白外，其他足以證明所自白犯罪事實
      確具相當真實性之證據而言。雖所補強者，非以事實全部
      為必要，但亦須因補強證據與自白之相互利用，足使犯罪
      事實獲得確信者，始足當之（參照97年度台上字第1640號
      判決意旨）。
  三、公訴人認被告林昇毅、胡瑞蘭另與黃良守涉嫌共同販賣第
      1級毒品予連勇智、張景舜、梁博熙、林振鈴及綽號「阿
      忠」，無非係以連勇智、張景舜、梁博熙、林振鈴及綽號
      「阿忠」於警詢、偵查中證述內容，為其所憑論據。
  四、訊據被告林昇毅、胡瑞蘭均堅決否認有此部份共同販賣第
      一級毒品之犯行，辯稱：渠等均不認識連勇智、張景舜、
      梁博熙、林振鈴或所謂「阿忠」等語。
  五、經查證人連勇智於警詢時供稱：伊從95年4、5月間透過阿
      華聯絡「守仔」購買海洛因毒品，購買海洛因毒品1次，
      以新台幣1,000元購得海洛因毒品1小包，在後壁鄉火車站
      交易等語（詳偵查卷第二宗第15至20頁）。嗣於檢察官偵
      訊時亦證稱：有透過朋友向「守仔」買過海洛因。僅有一
      次，由伊跟黃良守當場一手交錢、一手交貨等語（詳偵查
      卷第二宗第50頁）。然於原審法院審理中則翻異前供，改
      稱：伊不認識林昇毅，僅見過黃良守一次。當時係黃良守
      出面將海洛因拿給伊等語（詳原審卷第二宗第50至55頁）
      。由前開連勇智前開證述內容，顯然未供述被告林昇毅有
      何販毒行為，證人連勇智雖指證曾向黃良守購買毒品海洛
      因，惟黃良守堅稱不認識連勇智，並否認曾販賣毒品予連
      勇智。細繹全案卷宗尚無其他積極補強證據，例如通訊監
      察譯文，足以擔保證人連勇智所為不利黃良守之陳述，確
      與事實相符。至於證人連勇智雖曾因施用海洛因，經原審
      法院裁定令入台南看守所執行觀察勒戒，然尚不足以憑以
      推斷其施用之海洛因係購自黃良守。以此衡之，顯無證據
      足以證明被告林昇毅單獨或與黃良守、胡瑞蘭共同販賣海
      洛因予連智勇。故被告林昇毅此部分所辯，堪以憑採。
  六、次按證人張景舜於警詢時，僅證稱：曾以第三人薛再旺所
      持用0000000000號手機，撥打林昇毅所持用0000000000號
      手機，請林昇毅幫忙調毒品，然林昇毅稱無處可買即掛電
      話，致未從林昇毅處收受任何毒品等語（詳偵查卷第二宗
      第6至10頁）。嗣於原審法院審理時，亦為相同證述（詳
      原審卷第二宗第198至202頁）。故被告林昇毅雖曾與張景
      舜以電話聯繫，並有通聯紀錄在卷足憑（詳偵查卷第二宗
      第14頁）。惟公訴人未提出該二人之具體通話內容之佐證
      ，因此無從勾稽比對證人張景舜證言是否可信，僅憑證人
      張景舜前開證述及通聯紀錄，尚屬空泛，自無從憑以認定
      被告林昇毅確有販賣海洛因予張景舜之犯行。
  七、復按證人梁博熙於95年4月25日查獲本案前，因持用第1級
      毒品海洛主動前往臺南縣警察局刑警大隊自首，於警詢時
      供稱：「（你前述94年5月間再染上毒品海洛因至今，期
      間除了向綽號小黑之男子購買外，是否還曾向他人購買毒
      品施用？）有的。」「（你於何時、何地？以何價錢？向
      何人所購得？次數？數量、重量？）我於94年5月起至95
      年4月間，期間曾在臺南縣後壁鄉的火車站前及新營市我
      家附近交易，我是1,000至16,000元不等的價錢向一位綽
      號阿守之男子，購買1小包（1,000元）至半錢（16,000
      元）重量的海洛因毒品施用。我共向綽號阿守購買約二十
      餘次（1,000元約買4、5次、5,000元約買十餘次、16,000
      元只買過1次）。」「（綽號阿守之男子的真實姓年籍資
      料、地址、連絡電話為何？）我不知道阿守之男子的真實
      姓年籍資料、住於臺南縣後壁鄉（詳細地址不清楚）、連
      絡電話有0000000000、0000000000等，他戴眼鏡、年約30
      至40歲左右、高約170公分左右、皮膚略黑。」「（現警
      方提示犯罪嫌疑人的紀錄表供你指認，紀錄表內有無你所
      稱販賣海洛因毒品給你之綽號守仔的男子，犯罪嫌疑人不
      一定在紀錄表內？）經我本人檢視編號（第5號）就是我
      所稱販賣海洛因毒品給我之綽號守仔的男子沒錯。」「（
      你與黃良守如何聯絡買賣海洛因毒品事宜？）我曾以公共
      電話或我的行動電話（門號已忘記，現已無使用）撥打黃
      良守所持用之0000000000、0000000000等二線電話向他表
      示要購買（軟的）、要買多少錢而已，再相約地點交易。
      」「（你所稱軟的，係指何意？）指海洛因毒品。」「（
      你向黃良守購買海洛因毒品是否均由他本人出面與你交易
      ？）有時是黃良守本人出面與我交易，有時是黃良守的女
      朋友綽號寶貝之女子賣給我；尚有另1名綽號樂樂之女子
      出面將我向黃良守購買之海洛因毒品轉交給我。」「（胡
      瑞蘭曾於何時、地？出面與你交易海洛因毒品？次數？）
      詳細的時間我忘記了，她是黃良守的女友，我與黃良守聯
      絡好購買毒品事宜後，有時會由她出面與我交易，她都是
      將毒品拿到我新營住所外面給我，交易約有3至4次」等語
      （詳警卷第157至165頁）。嗣於原審法院審理時則證稱：
      「（在場之林昇毅、黃良守是否認識？）只認識黃良守。
      另一個不認識。」「（94年5月至95年4月間，在後壁火車
      站及你新營家附近向黃良守買過海洛因？）都沒有。」「
      （為何在警局詳述向黃良守買過20幾次？）警員說要辦黃
      良守，且警員說是黃良守檢舉我，警員要我指證他。說向
      黃良守買20幾次，是警員說黃良守的罪名才會成立。」「
      （有無從黃良守得過任何海洛因？）不曾。」「（有無從
      寶貝處拿到海洛因過？）不曾」等語（詳原審卷第二宗第
      73至79頁、第193至198頁）。顯然其先後供述內容嚴重不
      符，自難採信其警詢所述屬實。本院參酌證人梁博熙雖陳
      明係以0000000000、0000000000號行動電話聯絡毒品交易
      ，然公訴人始終未提出前開電話通聯紀錄及譯文以供勾稽
      佐證，顯然無補強證據足資擔保梁博熙警詢證述內容之可
      信性。揆諸前開說明，僅憑證人梁博熙警詢證述內容，本
      院自無從認定此部分犯行。
  八、證人林振鈴雖曾於警詢中供稱：伊曾向綽號「守仔」、「
      寶貝」……等人購買過「安非他命」云云。然該部分供述
      顯與公訴人所指被告林昇毅、胡瑞蘭另與黃良守販賣「海
      洛因」犯行無關。何況林振鈴警詢供述並無證據能力，業
      如前述。至於被告林昇毅、胡瑞蘭另與黃良守共同販賣第
      一級毒品予綽號「阿忠」部分，公訴人亦未提出任何「阿
      忠」筆錄或相關證據，足以證明被告林昇毅、胡瑞蘭另與
      黃良守確有公訴人所指之犯行，此部分顯難認定被告林昇
      毅、胡瑞蘭另與黃良守有何販賣第一級毒品之犯行。
  九、綜上所述，公訴人認被告林昇毅、胡瑞蘭另與黃良守共同
      販賣第一級毒品予連勇智、張景舜、梁博熙、林振鈴及綽
      號「阿忠」等人部分，依其所舉相關證據，尚不足以證明
      被告林昇毅確有此部分犯罪事實；此外本院復查無其他積
      極證據足以證明被告林昇毅確有此部分被訴犯行。揆諸前
      開說明，被告林昇毅此部分犯行自屬不能證明。惟公訴人
      認被告林昇毅此部分犯行，與其前開有罪部分，具有修正
      前刑法連續犯裁判上一罪關係，爰就此部分不另為無罪之
      諭知。
丙、原審以被告林昇毅、胡瑞蘭與已判決確定之黃良守共同販賣
    第一級毒品予附表所示購毒者，因予論罪科刑，固非無見。
    惟查（一）刑事訴訟法並無民事訴訟法「擴張或減縮應受判
    決事項之聲明」規定，縱令檢察官於準備程序或審判期日以
    言詞為減縮起訴犯罪事實之請求，其減縮之請求亦不生效力
    。本件檢察官於96年1月8日下午原審法院審判期日，雖以言
    詞表示「減縮關於販賣海洛因予林振鈴及綽號『阿忠』部分
    之犯罪事實」，惟依前開說明，其減縮之請求，並不生撤回
    起訴之效力，原審竟認定檢察官就該部分減縮之請求有效，
    而漏未就該部分裁判，自有已受請求之事項，未予判決之違
    法。（二）本件卷內無積極證據補強擔保連勇智於警詢及偵
    查中所為不利黃良守之供述，易言之，尚不足以認定其施用
    之毒品海洛因確係向被告黃良守、林昇毅、胡瑞蘭購得，已
    如前述。惟原審疏未詳察，認定被告黃良守、林昇毅、胡瑞
    蘭亦有該部分販賣第一級毒品之犯行，自有未洽。（三）被
    告林昇毅於95年4月25日為警查獲時，自其身上扣得第1級毒
    品海洛因1包，淨重0.15公克（空包裝重0.35公克），另於
    同日在被告黃良守與胡瑞蘭住處執行搜索時，亦查扣第1級
    毒品海洛因1包，淨重0.16公克（空包裝重0.19公克），雖
    經驗結果，均屬第1級毒品海洛因，固有法務部調查局鑑定
    通知書2紙在卷可參（詳本審卷第214頁至第215頁）。然該2
    包第1級毒品海洛因，均經警方另以施用毒品罪嫌移送檢察
    官偵辦，並已分別判刑確定，黃良守與胡瑞蘭共同持有毒品
    海洛因1包部分，亦經執行檢察官命令沒收銷燬（詳後述）
    ，且非本件供販賣之毒品，惟原判決未詳為區分，遽將該2
    包扣案第1級毒品海洛因，併予諭知沒收銷燬，顯有疏略。
    被告林昇毅、胡瑞蘭上訴意旨，否認犯罪，固無可取，惟原
    判決既有前開可議之處，自應由本院將原判決撤銷改判。爰
    審酌被告林昇毅、胡瑞蘭不循正途獲取財物，竟販賣第1級
    毒品海洛因牟利，戕害國民身心健康甚鉅，犯罪後否認犯行
    ，飾詞圖卸刑責，不思悔悟等一切情狀，各量處如主文所示
    之刑，以資懲儆。本件扣案第1級毒品海洛因2包（按原審判
    決正本依警方粗估秤量，記載含袋重各為0.35公克，本件判
    決改以法務部調查局鑑定通知書內使用較為精密儀器所秤重
    量記載），其中1包係自林昇毅身上起出，淨重0.15公克（
    空包裝重0.35公克），另1包屬黃良守與胡瑞蘭共有，淨重
    0.16公克（空包裝重0.19公克），經送驗結果，均屬第1級
    毒品海洛因，固有法務部調查局鑑定通知書2紙在卷可參（
    詳本審卷第214頁至第215頁）。其中1包海洛因屬黃良守與
    胡瑞蘭共有部分，業經臺南地方法院於該院95年度訴字第10
    05號刑事判決中，認定為供被告黃良守施用之第一級毒品海
    洛因，已於該案判決主文宣告沒收銷燬確定，除有該院95年
    度訴字第1005號刑事判決足按外，並經執行檢察官以沒收物
    品處分命令執行在案（詳本審卷第220頁、第192頁）。至於
    林昇毅站立處腳下香菸盒內所扣得1包海洛因，亦經該院以
    95年度訴字第993號刑事判決中，認定為供被告林昇毅施用
    之第一級毒品海洛因，並於該案判決主文宣告沒收銷燬（詳
    本審卷第216頁）。惟經被告林昇毅對該案判決不服上訴，
    主張該案事實業經本院95年度上訴字第1083號刑事判決，認
    定係連續犯裁判上一罪關係，而擴張審理，而前開原審法院
    95年度訴字第993號之犯罪時間、地點、手法相同，既無從
    認係另行起意之犯罪，其間應屬基於同一概括犯意所為，與
    原審法院95年度訴字第419號已經起訴部分，具連續犯之裁
    判上一罪關係，為同一案件，為已經起訴部分之效力所及，
    因而將前開原審法院95年度訴字第993號判決撤銷，改為諭
    知免訴，此有本院95年度上訴字第1428號刑事判決乙份足稽
    （詳本審卷第216頁至第219頁）。以此衡之，顯然本院95年
    度上訴字第1083號刑事判決，亦認定該案被告林昇毅施第一
    級毒品海洛因成立犯罪，惟因裁判上一罪關係，為已判決確
    定部分之效力所及，而判決免訴。故先前經臺南地方法院95
    年度訴字第993號刑事判決宣告沒收銷燬之海洛因，既經有
    罪認定，即應在施用毒品案件中沒收銷燬。從而本案卷宗內
    雖亦顯示有扣案第1級毒品海洛因2包，本院自毋庸為重複沒
    收銷燬之諭知。又按犯第4條至第9條之罪者，其供犯罪所用
    或因犯罪所得之財物，均沒收之，如全部或一部不能沒收時
    ，追徵其價額或以其財產抵償之，毒品危害防制條例第19條
    第1項定有明文。查被告林昇毅、胡瑞蘭與已判決確定之黃
    良守共同販賣第1級毒品海洛因予證人王信義等人，販毒所
    得共計13,000元，雖未經扣案，仍應依毒品危害防制條例第
    19條第1項宣告沒收，如全部或一部不能沒收時，由被告林
    昇毅、胡瑞蘭與已判決確定之黃良守連帶以其財產抵償之。
    末按毒品危害防制條例第19條規定，犯販賣毒品罪者，其供
    犯罪所用之物，應予沒收。惟仍須以該物屬於犯人者為限，
    始得沒收之（參照最高法院93年度臺上字第5336號判決）。
    本件被告林昇毅所持用0000000000號及黃良守所持用00000
    00000號行動電話，雖屬供販毒所用之工具，惟均未經扣案
    ，亦無證據證明係該2人所有，為免將來執行發生困難，爰
    不為沒收之諭知。至於扣案之證人黃國峰所持用0000000000
    號行動電話ＳＩＭ卡；以及黃良守與胡瑞蘭共有注射針筒6
    支、毒品分裝工具1組、殘渣袋2個、紅色小布包1個，均非
    被告林昇毅、胡瑞蘭與已判決確定之黃良守供犯本案所用之
    物，亦不併予宣告沒收。
據上論斷，應依刑事訴訟法第369條第1項前段、第364條、第299
條第1項前段、毒品危害防制條例第4條第1項、第19條第1項前段
，刑法第11條前段、第2條第1項、第28條、修正前第47條、修正
前第56條、第59條、第65條第2項，判決如主文。
本案經檢察官林炎昇到庭執行職務。
中    華    民    國    99    年    11    月    30    日
                  刑事第一庭  審判長法  官  茆臺雲
                                    法  官  蔡長林
                                    法  官  王明宏
以上正本證明與原本無異。
如不服本判決應於收受送達後10日內向本院提出上訴書狀，其未
敘述上訴理由者，並得於提起上訴後10日內向本院補提理由書（
均須按他造當事人之人數附繕本）「切勿逕送上級法院」。
                                    書記官  戴淑敏
中    華    民    國    99    年    11    月    30    日
毒品危害防制條例第4條第1項
製造、運輸、販賣第一級毒品者，處死刑或無期徒刑；處無期徒
刑者，得併科新臺幣1千萬元以下罰金。
毒品危害防制條例第18條
查獲之第一、二級毒品及專供製造或施用第一、二級毒品之器具
，不問屬於犯人與否，均沒收銷燬之；查獲之第三、四級毒品及
製造或施用毒品之器具，無正當理由而擅自持有者，均沒入銷燬
之。但合於醫藥、研究或訓練之用者，得不予銷燬。
前項合於醫藥、研究或訓練用毒品或器具之管理辦法，由法務部
會同行政院衛生署定之。
附表：被告販賣第1級毒品海洛因犯行
┌──┬────┬──────┬───────┬───┬─────┐
│編號│時    間│地        點│毒品數量及價格│買受人│被告犯罪所│
│    │        │            │              │      │得財物    │
├──┼────┼──────┼───────┼───┼─────┤
│    │95年3、4│臺南縣後壁鄉│每次以1千元購 │王信義│2,000元   │
│ 一 │月間某二│臺一線公路旁│買1包，共購買 │      │          │
│    │日      │            │2次           │      │          │
├──┼────┼──────┼───────┼───┼─────┤
│    │        │            │以1千元購買1包│楊和春│3,000元   │
│ 二 │同上    │同上，或附近│，共購買3、4  │      │          │
│    │        │            │次。          │      │          │
├──┼────┼──────┼───────┼───┼─────┤
│    │95年4月2│在被告黃良守│以1千元購買1包│黃國峰│2,000元   │
│    │2日晚間8│住處、證人黃│，共購買2次。 │      │          │
│ 三 │時許、同│國峰住處    │              │      │          │
│    │年月26日│            │              │      │          │
│    │上午8時 │            │              │      │          │
│    │許      │            │              │      │          │
├──┼────┼──────┼───────┼───┼─────┤
│    │        │被告黃良守之│以1千購買1包，│黃文佑│6,000元   │
│    │        │住處、臺南縣│共6次（由被告 │      │          │
│ 四 │95年4月 │後壁鄉後壁火│黃良守或被告林│      │          │
│    │下旬    │車站、後壁鄉│昇毅交貨各3次 │      │          │
│    │        │安溪寮「統一│）            │      │          │
│    │        │超商」      │              │      │          │
├──┴────┴──────┴───────┴───┴─────┤
│被告等共同販賣第1級毒品海洛因所得之財物合計13,000元             │
└────────────────────────────────┘

司法院資訊處製作；財團法人民間司法改革基金會備份。
